臺灣士林地方法院民事裁定
110年度破字第22號
聲  請  人  王泳平  
代  理  人  賴淑芬律師
            葉偉立律師
            林彥廷律師
相  對  人  威登租賃有限公司

法定代理人  李冠濰  


上列當事人間聲請宣告破產事件，本院裁定如下：
    主  文
聲請駁回。
聲請程序費用由聲請人負擔。
    理  由
按破產，對債務人不能清償債務者宣告之，固為破產法第57條
  所明定。惟現行破產法之破產制度，旨在就債務人之全部財產
  為分配，使全體債權人能獲得平等之清償。又依破產法第5條
  準用民事訴訟法第277條本文規定之旨趣，主張對債務人宣告
  破產之當事人，就債務人確有財產可構成破產財團並足敷清償
  破產財團之費用及財團之債務乙節，應負舉證之責。準此，如
  當事人提出之主張及聲明之證據，經法院依職權調查結果後，
  債務人確係毫無資產可構成破產財團；或其資產確係不敷清償
  破產法第95條、第96條列明之財團費用及財團債務，而無從依
  破產程序清理其債務；或債務人之資產已不足清償稅捐等優先
  債權，致其他債權人更無在破產程序受分配之可能，即與破產
  制度之本旨不合，得認無宣告破產之實益，不予宣告破產。
經查：
㈠聲請人主張其為債務人之債權人，債務人已積欠其新臺幣（下同）1650萬元本息，且債務人尚積欠其他債權人鉅額款項，而有不能清償債務之情形，有支付命令暨確定證明書（見本院卷第334、342頁）、債權人陳報狀暨相關裁定資料（見本院卷第92-94、278-330、344-392、396-411頁）等件為證，可信為真。
㈡聲請人主張債務人之財產足敷清償破產財團之費用及財團之債
  務，雖以債務人名下尚有銀行帳戶存款、多輛名車及對日盛國
  際租賃股份有限公司（下稱日盛租賃公司）、台灣賓士資融股
  份有限公司（下稱賓士資融公司）有債權為論據（見本院卷第
  9頁）。惟經本院為必要之調查結果：
⒈關於債務人名下帳戶部分（見本院卷第9、110頁）：經計算合
  計僅199元，即上海商銀30元（見本院卷第274-276頁）、第一
  銀行1元（見本院卷第172頁）、京城銀行0元（見本院卷第172
  -175頁）、臺灣中小企銀2元（見本院卷第230頁）、台新銀行
  0元（見本院卷第416頁）、合作金庫166元（見本院卷第466-4
  68頁）、陽信銀行0元（見本院卷第466-468頁）。
⒉關於債務人名下汽車部分（見本院卷第16、32-35、112-113頁
  ）：債務人現在並無任何可支配變價之車輛，債權人報請警方
  協尋，迄未尋得任何車輛（見本院卷第500頁訊問筆錄），難
  認債務人有該等財產可以處分。
⒊關於債務人對日盛租賃公司、賓士資融公司之債權部分：賓士
  資融公司已否認債務人對其有債權並陳稱債務人尚積欠其款項
  等語（見本院卷第150-170、278-291頁）；日盛租賃公司亦回
  覆稱與債務人現已無債權債務關係等語（見本院卷第430頁）
  。本院考量車輛難以尋找，聲請人並未提出任何證據證明日盛
  租賃公司已取回車輛並再行出賣，且車輛折舊拍賣結算後，債
  務人反而可能尚會積欠日盛租賃公司相關款項，是應認債務人
  並無對日盛租賃公司、賓士資融公司有債權存在。
㈢又本院詢問聲請人是否願意先墊付相關費用組成破產財團，惟
  聲請人亦陳稱無意願等語（見本院卷第504頁）。則衡諸一般
  有多數債權人之破產事務，尚須指定律師等專業人員擔任破產
  管理人，而須支出報酬等破產財團費用，並參酌可能發生之財
  團費用及財團債務，當已逾債務人上開財產199元，是綜上以
  觀，應認本件無宣告破產之實益及必要。從而，本件聲請人之
  聲請，為無理由，應予駁回。
爰裁定如主文。
中　　華　　民　　國　　111 　年　　3 　　月　　31　　日
                  民事第三庭  法  官  王沛雷
以上正本係照原本作成。
聲請人如對本裁定抗告，應於裁定送達後10日內向本院提出抗告
狀，並繳納抗告費新臺幣1000元。
中　　華　　民　　國　　111 　年　　3 　　月　　31　　日
                              書記官  邱筱菱